【裁判字號】    89,訴,1250
【裁判日期】    891207
【裁判案由】    殺人未遂等
【裁判全文】
臺灣臺南地方法院刑事判決                        八十九年度訴字第一二五號
    公  訴  人  臺灣台南地方法院檢察署檢察官
    被      告  乙○○
    指      定
    公設辯護人  丙○○
                甲○○
右列被告因殺人未遂案件，經檢察官提起公訴（八十九年度偵字第一０九三五號），
本院判決如左：
    主  文
乙○○殺人未遂，處有期徒刑貳年陸月。扣案之水刀壹把沒收。
    事  實
一、乙○○因積欠丁○○新台幣六萬五千元，民國八十九年八月九日下午一時十五分
    許，在台南縣新化鎮○○街一一八之三號丁○○向乙○○收取債款，引起乙○○
    不悅，竟基於殺人犯意，而持水果刀朝丁○○頭部等處猛刺，丁○○遭攻擊後立
    即逃逸，詎乙○○仍不罷手而繼續追殺至大門口，又朝丁○○頭部砍殺，丁○○
    遂不支倒地昏迷，乙○○見狀始知闖禍，乃中止其行為並緊急打一一九請救護車
    將丁○○送醫，丁○○始倖免於難，惟仍受有多處面部裂傷、左臂裂傷併尺神經
    、動脈及韌帶十條斷裂、出血性休克。經警查獲，並扣得水刀一把。
二、案經南縣警察局新化分局報告臺灣臺南地方法院檢察署檢察官偵查起訴。
    理  由
一、訊據被告乙○○於本院審理時，固坦承持水刀砍傷告訴人丁○○之臉頰及左手
    手臂等事實，惟矢口否認有殺人之意圖及動機，並辯稱：伊不是要殺死告訴人云
    云。惟查右揭事實，業據告訴人於警訊、檢察官偵查中及本院審理時指訴甚詳。
    丁○○在本院審理時陳稱：「當時他（被告）很兇，他拿水刀殺我眼睛時，也
    說要我死的話，我就跑出去了，且被告後來就有追出來殺我下巴及左手部」云云
    。此外，復有診斷證明書乙紙在卷可稽及被告持以追殺告訴人之水刀一把扣案
    可資佐證。告訴人頭部要害挨被告猛刺好幾刀，且被告持水刀猛刺丁○○時，
    徐某急忙逃出門外，詎被告仍不肯罷手而繼續追殺至大門口，朝徐某頭部猛刺，
    直至丁○○不支倒地昏迷乃止。當告訴人逃跑時，被告仍繼續追殺等情，足見被
    告有置告訴人於死地之意思。罪證已臻明確，被告所辯，顯係卸責之詞，不足採
    信，被告犯行堪以認定。
二、核被告持水果刀殺害告訴人未遂，所為係犯刑法第二百七十一條第二項、第一項
    殺人未遂罪。被告已著手於上開殺人行為之實行而不遂，為未遂犯，又被告見告
    訴人丁○○受創不支倒地昏迷，乃中止其行為，並緊急打一一九請救護車將丁○
    ○送醫，被告是中止犯，合依刑法第二十七條規定，減輕其刑。又被告與告訴人
    本為師徒關係，此次因喝酒情緒難以控制而罹重典，情堪憫恕，應依刑法第五十
    九條酌量遞減輕其刑。爰審酌被告因告訴人逼債，憤而持水刀砍殺告訴人頭部
    等處，但因被告中止行為之實施及緊急打一一九將丁○○送醫使其倖免於死，及
    其犯罪動機與手段，告訴人所受之傷害程度，以及被告犯罪後坦承犯行，但否認
    犯意之態度等一切情狀，量處如主文所示之刑，以資懲儆。扣案之被告持以砍殺
    告訴人之水果刀，為被告所有供犯罪所用，依法宣告沒收。
三、據上論斷，應依刑事訴訟法第二百九十九條第一項前段，刑法第二百七十一條第
    二項、第一項、第二十七條、第五十九條、第三十八條第一項第二款，判決如主
    文。
    本案經檢察官柯怡伶到庭執行職務。
中      華      民      國    八十九    年     十二     月      七      日
                              臺灣臺南地方法院刑事第二庭
                                            法  官  王  立  村
右正本證明與原本無異
如不服本判決，應於判決送達後十日內，向本院提出上訴狀。
                                            書記官  歐  貞  妙
中      華      民      國    八十九    年     十二     月      七    日
附錄本案論罪科刑法條全文：
刑法第二百七十一條：
殺人者，處死刑、無期徒刑或十年以上有期徒刑。
前項之未遂犯罰之。


司法院資訊處製作；財團法人民間司法改革基金會備份。
